【裁判字號】    99,訴,115
【裁判日期】    990319
【裁判案由】    違反毒品危害防制條例
【裁判全文】
臺灣雲林地方法院刑事判決               99年度訴字第115號
公  訴  人  臺灣雲林地方法院檢察署檢察官
被      告  甲○○
上列被告因違反毒品危害防制條例案件，經檢察官提起公訴（98
年度毒偵字第1385號），被告於準備程序期日就被訴事實為有罪
陳述，本院進行簡式審判程序，並判決如下：
    主  文
甲○○施用第一級毒品，處有期徒刑捌月。扣案第一級毒品海洛
因（驗餘淨重零點零肆玖公克）沒收銷燬之；包裹前開海洛因之
包裝袋壹個沒收。又施用第二級毒品，處有期徒刑柒月。應執行
有期徒刑拾壹月。扣案第一級毒品海洛因（驗餘淨重零點零肆玖
公克）沒收銷燬之；包裹前開海洛因之包裝袋壹個沒收。
    事  實
一、甲○○前因施用毒品案件，經送觀察、勒戒後，認無繼續施
    用毒品之傾向，於民國96年3 月23日執行完畢出所，並由臺
    灣雲林地方法院檢察署檢察官以96年度毒偵緝字第12號為不
    起訴處分確定。詎不知悔改，復分別基於施用第一級、第二
    級毒品之犯意，於98年11月24日晚間某時，在彰化縣埤頭鄉
    ○○村○○路51號住處，分別以將海洛因摻入香菸內點燃點
    後吸食其煙之方式，及以將甲基安非他命置入玻璃球內，點
    火燒烤後吸食其煙霧之方式，施用第一級毒品海洛因與第二
    級毒品甲基安非他命各1 次。嗣於98年11月25日上午10時許
    ，在雲林縣斗南鎮石龜里天后宮廣場為警緝獲，當場扣得海
    洛因1 小包（淨重0.051 公克，驗餘淨重0.049 公克），同
    日並徵其同意採尿送驗，檢出嗎啡及甲基安非他命陽性反應
    ，而悉上情。
二、案經雲林縣警察局斗南分局報告臺灣雲林地方法院檢察署檢
    察官偵查起訴。
    理  由
一、本件被告所犯為死刑、無期徒刑、最輕本刑為三年以上有期
    徒刑以外之罪，亦非屬高等法院管轄之第一審案件，其於準
    備程序進行中，先就被訴事實為有罪之陳述，經法官告知簡
    式審判程序之旨，並聽取公訴檢察官之意見後，依刑事訴訟
    法第273 條之1 第1 項、第273 條之2 等規定，裁定進行簡
    式審判程序，且不受同法第159 條第1 項、第161 條之2 、
    第161 條之3 、第163 條之1 及第164 條至第170 條所規定
    證據能力認定及調查方式之限制，合先敘明。
二、上開事實，經被告坦承不諱，而被告於98年11月25日15時30
    分許，得其同意後為警所採集之尿液，送往臺灣檢驗科技股
    份有限公司以酵素免疫分析法EIA 篩檢及氣相層析質譜儀法
    GC／MS檢驗之結果，確呈現嗎啡及甲基安非他命陽性反應，
    此有尿液送檢真實姓名對照表，及臺灣檢驗科技股份有限公
    司98年12月9 日濫用藥物尿液檢驗報告各1 紙附卷可稽（偵
    卷第15、16頁）；另扣案海洛因白色粉末1 包（淨重0.051
    公克，驗餘淨重0.049 公克），經送行政院衛生署草屯療養
    院鑑定之結果，證實該白色粉末確實檢出海洛因成分，此有
    該院98年12月22日草療鑑字第0981200134號鑑定書1 份（偵
    卷第27頁）在卷可稽。綜上，足認被告之自白與事實相符，
    堪予採信。又被告前因施用毒品案件，經送觀察勒戒，因認
    無繼續施用毒品之傾向於96年3 月23日執行完畢釋放出所，
    此有臺灣高等法院被告前案紀錄表1 份附卷可憑，被告於受
    觀察、勒戒處分執行完畢釋放後5 年內，再犯本件毒品危害
    防制條例第10條第1 項、第2 項之罪，均事證明確，被告犯
    行堪以認定，應依法論科。
三、核被告所為，係犯毒品危害防制條例第10條第1 項、第2 項
    之施用第一級、第二級毒品罪。被告持有第一級、第二級毒
    品之低度行為，則為前述施用之高度犯行所吸收，不另論罪
    。被告所犯施用第一級與第二級毒品罪間，犯意各別，行為
    互殊，應分論併罰。爰審酌被告前因施用毒品案件，已經觀
    察勒戒執行完畢，竟仍不思悔改，徹底袪除施用毒品之惡習
    ，反而再次施用海洛因及甲基安非他命沈淪毒海，殊不可取
    ，然念及被告施用毒品之犯行，在本質上乃屬戕害自己身心
    健康之行為，尚未有嚴重破壞社會秩序或侵害他人權益之情
    形，且犯後坦承犯行，態度尚良好，暨其自陳家中尚有甫出
    生3 月之幼子待其撫養等一切情狀，分別量處如主文所示之
    刑，再定其應執行之刑。另扣案第一級毒品海洛因1 包（淨
    重0.051 公克，驗餘淨重0.049 公克），係查獲之第一級毒
    品，不問屬於犯人與否，應依毒品危害防制條例第18條第1
    項前段之規定沒收銷燬之。另包裹海洛因之空包裝袋1 個，
    並非不可與毒品本身分離，係用於包裹海洛因，具有避免裸
    露受潮及方便攜帶之功能，且為被告所有，業據被告供認在
    卷，爰應依刑法第38條第1 項第2 款之規定沒收之。
四、據上論斷，應依刑事訴訟法第273 條之1 第1 項、第299 條
    第1 項前段，毒品危害防制條例第10條第1 項、第2 項、第
    18條第1 項前段，刑法第11條前段、第51條第5 款、第38條
    第1 項第2 款，判決如主文。
本案經檢察官陳詠薇到庭執行職務。
中    華    民    國    99    年    3     月    19    日
                  刑事第三庭    法  官  蕭雅毓
以上正本證明與原本無異。
如不服本判決應於收受判決後10日內向本院提出上訴書狀，並應
敘述具體理由；其未敘述上訴理由者，應於上訴期間屆滿後20日
內向本院補提理由書（均須按他造當事人之人數附繕本）。「切
勿逕送上級法院」。
                                書記官  鍾宜津
中    華    民    國    99    年    3     月    19    日
附錄本案論罪科刑法條全文：
毒品危害防制條例第10條
施用第一級毒品者，處 6 月以上 5 年以下有期徒刑。
施用第二級毒品者，處 3 年以下有期徒刑。

司法院資訊處製作；財團法人民間司法改革基金會備份。
